臺灣高等法院刑事判決　　　　　　　　94年度上訴字第2350號
　　上　訴　人
　　即　被　告　甲○○
上列上訴人因違反毒品危害防制條例案件，不服台灣板橋地方法
院93年度訴字第2114號，中華民國94年5月31日第一審判決（起
訴案號：台灣板橋地方法院檢察署93年度核退毒偵字第1136號）
，提起上訴，本院判決如下：
    主  文
上訴駁回。
    事  實
一、甲○○曾於民國（下同）87年間因施用毒品案件，經臺灣板
    橋地方法院檢察署檢察官聲請原審法院裁定送觀察、勒戒後
    ，認無繼續施用毒品之傾向，經臺灣板橋地方法院檢察署檢
    察官於87年9月10日以87年度偵字第17626號處分不起訴；復
    於88年間因施用毒品案件，經臺灣板橋地方法院檢察署檢察
    官聲請原審法院裁定送觀察、勒戒後，認有繼續施用毒品之
    傾向，經臺灣板橋地方法院檢察署檢察官聲請原審裁定送強
    制戒治（強制戒治期滿，經檢察官於89年1月26日誤以89年
    度戒毒偵字第751號處分不起訴）；復於90年間因施用毒品
    案件，經臺灣板橋地方法院檢察署檢察官聲請原審法院裁定
    送強制戒治，嗣經裁定停止戒治付保護管束，於91年10月10
    日期滿。同時刑事案件，經原審法院判處有期徒刑5月確定
    ，於92年4月18日執行完畢。
二、詎甲○○仍不知戒絕，明知海洛因係毒品危害防制條例第2
    條第2項第1款所規定之第1級毒品，依法不得施用、持有，
    仍竟於93年7月4日經警採尿前回溯26小時之某時內，在某不
    詳地點，施用第1級毒品海洛因（下稱海洛因）一次。嗣於
    93 年7月4日14時13分許，在台北縣中和市○○路77巷3號4
    樓其住處為警查獲，並扣得其所有供施用海洛因用之注射針
    筒2支、藥鏟1支及殘渣袋1只（惟均非專用施用海洛因之用
    ）。
三、案經台北縣政府警察局樹林分局報請臺灣板橋地方法院檢察
    署檢察官偵查起訴。
    理  由
一、被告於本院審理時未到庭。惟查：前揭事實，業據被告甲○
    ○於原審審理時坦承不諱，被告於前揭時地遭警查獲後採集
    其尿液送請台灣檢驗科技股份有限公司鑑定結果，亦呈嗎啡
    陽性反應，有該公司所出具濫用藥物尿液檢驗報告乙紙在卷
    為憑。此外，復有扣案之上開注射針筒2支、藥鏟1支及殘渣
    袋1只在卷可稽，足認被告自白與事實相符。
二、被告曾有如事實欄一、所載犯罪科刑及執行之情形，為被告
    於原審審理時所自承，並有本院被告前案紀錄表一份在卷可
    稽。被告因施用毒品，於強制戒治執行完畢後，5年內再犯
    本件施用第1級毒品海洛因，事證明確，犯行堪以認定。
三、按海洛因係屬毒品危害防制條例第2條第2項第1款所列之第
    1級毒品。是以被告非法施用，核其所為，係犯毒品危害防
    制條例第10條第1項之施用第1級毒品罪。被告施用前持有海
    洛因之低度行為，為施用海洛因之高度行為所吸收，不另論
    擬。查被告曾於90年間因違反毒品危害防制條例案件，經原
    審法院判處有期徒刑5月確定，於92年4月18日執行完畢，有
    本院被告前案紀錄表一份在卷為憑，於5年之內再犯有期徒
    刑以上之本罪，為累犯，應依刑法第47條之規定，加重其刑
    。
四、原審同此認定，依毒品危害防制條例第10條第1項，刑法第
    11條前段、第47條、第38條第1項第2款各規定，並審酌被告
    施用毒品，不僅損及其個人健康，亦嚴重危害社會安全及被
    告犯罪之動機、目的、犯後態度等一切情狀，量處有期徒刑
    7月，併以扣案之上開注射針筒2支、藥鏟1支及殘渣袋1只（
    惟均非專供施用海洛因之用），被告自承為其所有，且供犯
    罪所用之物，應依刑法第38條第1項第2款之規定，宣告沒收
    之。核其認事用法，俱無違誤，量刑亦甚允洽。被告上訴意
    旨，未具上訴理由，空言指摘原判決不當，為無理由，應予
    駁回。
五、被告經合法傳喚，無正當理由不到庭，爰不待其陳述逕行判
    決。
據上論斷，應依刑事訴訟法第368條、第371條，判決如主文。
本案經檢察官呂光華到庭執行職務。
中　　華　　民　　國　　94　　年　　9 　　月　　21　　日
　　　　　　　　　刑事第二十庭  審判長法　官  陳貽男
　　　　　　　　　　　　　　　　　    法　官  邱志平
　　　　　　　 　 　　　　　　　　　　法　官  高明哲
以上正本證明與原本無異。
如不服本判決，應於收受送達後十日內向本院提出上訴書狀，其
未敘述上訴之理由者並得於提起上訴後十日內向本院補提理由書
（均須按他造當事人之人數附繕本）。
                                      書記官  李垂福
中　　華　　民　　國　　94　　年　　9 　　月　　22　　日
附錄：本案論罪科刑法條全文
毒品危害防制條例第10條
施用第1級毒品者，處6月以上5年以下有期徒刑。
施用第2級毒品者，處3年以下有期徒刑。
